【裁判字號】    97,訴,814
【裁判日期】    970924
【裁判案由】    毒品危害防制條例
【裁判全文】
臺灣桃園地方法院刑事判決               97年度訴字第814號
公  訴  人  臺灣桃園地方法院檢察署檢察官
被      告  甲○○
                    （現於臺灣雲林監獄另案執行）
上列被告因違反毒品危害防制條例案件，經檢察官提起公訴（97
年度毒偵字第1014號）本院判決如下：
    主  文
甲○○施用第一級毒品，處有期徒刑玖月，扣案摻有海洛因之香
菸壹支，沒收銷燬之；又施用第二級毒品，處有期徒刑柒月。應
執行有期徒刑壹年壹月，扣案摻有海洛因之香菸壹支，沒收銷燬
之。
    事  實
一、甲○○前因施用毒品違反毒品危害防制條例案件，經臺灣高
    等法院以88年度上訴字第2424號判決，分別判處有期徒刑8
    月、6 月，定應執行刑1 年確定；另因犯竊盜案件，經本院
    89年度易字第136 號判決，判處有期徒刑8 月確定，並與前
    開宣示之有期徒刑接續執行，於91年10月8 日因假釋期滿未
    經撤銷假釋而視為執行完畢。又同因施用毒品違反毒品危害
    防制條例案件，經本院96年度審訴字第131 號判決分別判處
    有期徒刑10月、8 月，經減為有期徒刑5 月、4 月，並定應
    執行刑8 月確定，現仍執行中（於本件不構成累犯）。其中
    於87年間因施用毒品違反毒品危害防制條例案件，經本院以
    87 年 度毒聲字第361 號裁定送觀察、勒戒後，認無繼續施
    用毒品傾向，於87年8 月26日釋放出所，並經臺灣桃園地方
    法院檢察署檢察官於87年8 月25日以87年度偵字第9691號為
    不起訴處分確定；再於88年間因施用毒品違反毒品危害防制
    條例案件，經本院以88年度毒聲字第225 號裁定送觀察、勒
    戒後，認有繼續施用毒品傾向，本院復以88年度毒聲字第
    775 號裁定裁定送強制戒治，並由臺灣桃園地方法院檢察署
    檢察官以88年度偵字第887 號提起公訴，經臺灣高等法院以
    88年度上訴字第2424號判決判處應執行有期徒刑1 年確定，
    嗣因強制戒治期間評定為合格，繼經本院以88年度毒聲字第
    3180號裁定停止戒治付保護管束，復因違反保護管束應遵守
    事項情節重大，經本院以88年度毒聲字第6539號裁定撤銷停
    止戒治，再令入戒治處所施以強制戒治，至91年10月22日戒
    治期滿執行完畢，於翌日釋放出所。又於前開戒治執行完畢
    後5 年內，因施用毒品案件，經本院以前開96年度審訴字第
    131 號判決判處應執行有期徒刑8 月確定。
二、詎甲○○猶不知戒除毒癮，分別基於施用第一級毒品海洛因
    、第二級毒品安非他命之犯意，於97年2 月19日上午某時許
    ，在桃園縣中壢市後寮里4 鄰80號住處，以將第一級毒品海
    洛因摻入香菸內點燃吸食之方式，施用第一級毒品海洛因1
    次，另於同日上午某時許，亦在上開住處，以將安非他命放
    入玻璃球內燒烤，再吸食其煙霧之施用方式，施用第二級毒
    品安非他命1 次。嗣於同日晚間9 時40分許，為警在桃園縣
    中壢市○○路210 號前查獲，並扣得摻有海洛因之香菸1支
    ，且經警對其採尿送驗後，結果呈鴉片類嗎啡陽性及安非他
    命類陽性反應，因而查獲上情。
三、案經桃園縣政府警察局移送臺灣桃園地方法院檢察署檢察官
    偵查起訴。
    理  由
一、本案事實認定所採證據方法之證據能力說明：
（一）驗尿報告、毒品鑑定報告
    按法院或檢察官得囑託醫院、學校或其他相當之機關、團體
    為鑑定，或審查他人之鑑定，並準用（刑事訴訟法，以下同
    ）第203 條至第206 條之1 之規定；其須以言詞報告或說明
    時，得命實施鑑定或審查之人為之。第163 條第1 項、第16
    6 條至第167 條之7 （交互詰問相關規定）、第202 條（鑑
    定人應於鑑定前具結）之規定，於前項由實施鑑定或審查之
    人為言詞報告或說明之情形準用之。刑事訴訟法第208 條第
    1 、2 項定有明文。上述鑑定報告如係於審判外製作完成者
    ，仍不失為「被告以外之人於審判外之陳述」，是除有傳聞
    法則之法定例外情形，否則仍無證據能力。另按被告以外之
    人於審判外之言詞或書面陳述，除法律有規定者外，不得作
    為證據。被告以外之人於審判外之陳述，雖不符前4 條（指
    刑事訴訟法第159 條之1 至第159 條之4） 之規定，而經當
    事人於審判程序同意作為證據，法院審酌該言詞陳述或書面
    陳述作成時之情況，認為適當者，亦得為證據。刑事訴訟法
    第159 條第1 項、第159 條之5 第1 項，分別定有明文。查
    被告對於公訴檢察官所提出之台灣檢驗科技股份有限公司出
    具之濫用藥物檢驗報告等文書之證據能力不爭執，鑑定人亦
    為被告以外之人，是依傳聞法則例外之「同意性」規定，該
    等檢驗報告均具證據能力。
（二）被告審判外之自白筆錄
    按被告之自白，非出於強暴、脅迫、利誘、詐欺、疲勞訊問
    、違法羈押或其他不正之方法，且與事實相符者，得為證據
    。被告陳述其自白係出於不正之方法者，應先於其他事證而
    為調查。該自白如係經檢察官提出者，法院應命檢察官就自
    白之出於自由意志，指出證明之方法。刑事訴訟法第156 條
    第1 項、第3 項分別定有明文。查被告於準備程序、審判期
    日對於公訴檢察官所提出其警詢及偵查訊問筆錄之證據能力
    均不爭執，本院亦查無明顯事證足認檢察及警察機關於製作
    該等筆錄時，有對被告施以法所禁止之不正方法等情事，是
    被告審判外之自白陳述筆錄係出於其任意性所製作，具證據
    能力。
二、犯罪事實之認定：
    訊據被告甲○○對其於上揭時、地，施用第一級毒品海洛因
    、第二級毒品安非他命之犯罪事實，於本院審理中坦承不諱
    ，核與被告於警詢、偵查中之自白相符，而其為警查獲後經
    採集尿液囑託鑑定結果，亦呈嗎啡（即海洛因進入人體後之
    代謝物）陽性反應、安非他命類陽性反應，並有香菸1 支扣
    案可資佐據，且該香菸則摻有海洛因在內，此均有臺灣檢驗
    科技股份有限公司出具之97年3 月10日CH/2008/ 20453、CH
    /2008/20512 濫用藥物檢驗報告及桃園縣政府警察局被採尿
    人尿液暨毒品真實姓名與編號對照表各乙份在卷可稽，是上
    述證據與被告之自白或不利於己之陳述，互核一致。又被告
    有事實欄所載因施用毒品違反毒品危害防制條例而受觀察勒
    戒、強制戒治、不起訴處分與有罪判決等情形，此亦有上開
    不起訴處分書、臺灣高等法院被告前案紀錄表在卷可憑。是
    以本件事證明確，被告於強制戒治執行完畢釋放後5 年內再
    犯以上施用毒品海洛因、安非他命之行為，堪為認定，應予
    依法論科。
三、論罪科刑之法律適用
（一）按海洛因、安非他命係毒品危害防制條例第2 條第2 項第
      1 款、第2 款所明定之第一級、第二級毒品，不得非法持
      有、施用。核被告甲○○所為，係違反毒品危害防制條例
      第10條第1 項之施用第一級毒品罪及同條第2 項之施用第
      二級毒品罪。其施用第一級毒品海洛因前後持有海洛因、
      施用第二級毒品安非他命前後持有安非他命之低度行為，
      應分別為施用海洛因、安非他命之高度行為所吸收，均不
      另論罪。又被告所犯上開2 罪間，時間、犯意各別，構成
      要件互殊，應予分論併罰。爰審酌被告有前述犯罪及施用
      毒品遭查獲之紀錄，有臺灣高等法院被告前案紀錄表附卷
      足據，素行不佳，且前已因強制戒治執行完畢而經不起訴
      處分，業受毒品危害防制條例對施用毒品人之寬典，竟仍
      一再施用，顯見並無悔意，惡性非淺，而其施用毒品實為
      戕害自身健康之犯罪，於他人固無明顯重大危害，然對社
      會善良風氣已足生不良影響，並斟酌其施用之次數，及其
      雖坦承施用毒品之犯行，惟於準備程序中改行協商程序，
      因對量刑尚有意見而未能達成協商之合意，致法院再開審
      理程序所耗費之程序勞費之犯後態度等一切情狀，分別量
      處如主文所示之刑，並定其應執行之刑，以資儆懲。
（二）另前揭扣案之摻有海洛因之香菸1 支，其內殘留有第一級
      毒品海洛因，衡情二者間已無從析離，或析離所需費用與
      該等物品之客觀價值顯不相當，自應整體視之為海洛因，
      不問是否屬於被告所有，應依毒品危害防制條例第18條第
      1 項前段規定，宣告沒收銷燬之。
據上論斷，應依刑事訴訟法第299 條第1 項前段，毒品危害防制
條例第10條第1 項、第2 項、第18條第1 項前段，刑法第11條前
段、第51條第5 款，判決如主文。
本案經檢察官王惟琪到庭執行職務
中    華    民    國    97    年    9     月    24    日
                  刑事第六庭  審判長  法  官  錢建榮
                                      法  官  黃翊哲
                                      法  官  呂美玲
以上正本證明與原本無異。
如不服本判決，應於判決送達後10日內向本院提出上訴狀（應附
繕本），其未敘述上訴理由者，應於上訴期間屆滿後20日內補提
理由書狀於本院，上訴於臺灣高等法院。
                                      書記官  李玉華
中    華    民    國    97    年    9     月    24    日
附錄本案論罪科刑法條：
毒品危害防制條例第10條
施用第一級毒品者，處 6 月以上 5 年以下有期徒刑。
施用第二級毒品者，處 3 年以下有期徒刑。
毒品危害防制條例第18條
查獲之第一、二級毒品及專供製造或施用第一、二級毒品之器具
，不問屬於犯人與否，均沒收銷燬之；查獲之第三、四級毒品及
製造或施用毒品之器具，無正當理由而擅自持有者，均沒入銷燬
之。但合於醫藥、研究或訓練之用者，得不予銷燬。
前項合於醫藥、研究或訓練用毒品或器具之管理辦法，由法務部
會同行政院衛生署定之。


司法院資訊處製作；財團法人民間司法改革基金會備份。
